---
title: "Procesos de análisis y visualización de datos del III Simposio Nacional de Mujeres en Ciencia: Experiencia de OWSD Honduras"
authors:
  - Antonella Rivera
  - Larissa Acosta Salgado
  - Dariana Avila-Velasquez
  - Karen Orellana
  - Liliana Nuñez
  - Eleana Cano Sosa
date: "`r Sys.Date()`"
output:
  html_document:
    css: owsd-style.css
    toc: true
    toc_depth: 2
    number_sections: true
---

# ⚠️ AVISO IMPORTANTE

Este script fue desarrollado por **Antonella Rivera**, en representación del equipo de autoras del estudio **“Procesos de análisis y visualización de datos del III Simposio Nacional de Mujeres en Ciencia: Experiencia de OWSD Honduras”**, organizado por **OWSD Honduras**.

Su propósito es **facilitar el análisis y la visualización reproducible** de los datos generados en el marco de dicho evento, promoviendo la ciencia abierta y la transparencia en los procesos de investigación.

En caso de que se desee reutilizar este código, total o parcialmente, con fines académicos, divulgativos o de publicación, se solicita amablemente contactar a la autora principal para coordinar la colaboración y el reconocimiento de autoría correspondiente:

📩 antonellarivera.p@gmail.com

**Agradecemos su interés en fortalecer la visibilidad y el impacto de las científicas hondureñas.**

```{r setup-paleta, include=FALSE}

# Configuración general de chunks
knitr::opts_chunk$set(echo = TRUE, warning = FALSE, message = FALSE)

# Paleta de colores oficial OWSD (inspirada en identidad visual institucional)
owsd_colors <- c(
  "#005F73", "#0A9396", "#94D2BD", "#2D6A4F", "#EE9B00",
  "#CA6702", "#BB3E03", "#AE2012", "#9C6644", "#ADB5BD"
)
```

```{r carga-datos, include=FALSE}

# Cargar y verificar librerías necesarias
required_packages <- c("tidyverse", "readxl", "formattable", "rlang")

lapply(required_packages, function(pkg) {
if (!require(pkg, character.only = TRUE)) {
stop(
"Falta instalar el paquete: ", pkg,
". Ejecuta install.packages('", pkg, "') y vuelve a tejer el documento."
)
}
})

# Verificar existencia de archivos
data_files <- c("lista_asistencia_unah.xlsx", "lista_asistencia_owsd.xlsx", "encuesta_salida.xlsx")
missing_files <- data_files[!file.exists(data_files)]
if (length(missing_files) > 0) {
  stop("No se encontraron los siguientes archivos necesarios:\n", paste(missing_files, collapse = "\n"))
}

# Cargar datos desde los archivos Excel
registro_unah     <- read_excel("lista_asistencia_unah.xlsx", sheet = "Sheet1")
registro_owsd     <- read_excel("lista_asistencia_owsd.xlsx", sheet = "Respuestas de formulario 1")
encuesta_salida   <- read_excel("encuesta_salida.xlsx")

```


```{r procesamiento-cargos, include=FALSE}

# Procesamiento de cargos institucionales

# Convertir la variable 'Cargo que desempeña' a factor
registro_owsd$'Cargo que desempeña' <- as.factor(registro_owsd$'Cargo que desempeña')
invisible(levels(registro_owsd$'Cargo que desempeña'))

# Crear nueva variable categórica 'Cargo_categoria'
registro_owsd <- registro_owsd %>%
  mutate(Cargo_categoria = case_when(
    `Cargo que desempeña` %in% c(
      "Académico", "Asistente de Cooperación", "Asistente de investigación", "Asistente Técnica",
      "Asistente Técnico", "Asistente Técnico de Laboratorio", "Asistente técnico pedagógico",
      "Asistente técnico Unidad de Admisión y Monitoreo Académico", "ATL", "Catedrática posgrado",
      "Coordinadora Carrera Administración de Empresas Agro.", "Instructor AIII",
      "Coordinadora del Programa Nacional de Alimentación Escolar", "Director",
      "Director de la Escuela de Física, UNAH", "Directora", "Directora de Planificación y Gobernabilidad Local",
      "Docencia", "Docente", "Docente de la Facultad de Posgrado", "Docente e investigadora",
      "Docente UNAH / Miembro OWSD / Presidenta CBH", "Docente universitario", "Docente-administrativo",
      "JEFATURA DEPARTAMENTO DE MICROBIOLOGIA", "Jefe de Departamento de Ciencias Nsturales",
      "Jefe del Bloque de Estructura y Función/ Fundamentación Biologica", "Jefe Departamento de Quimica",
      "Jefe Departamento Química", "Prodesora", "Profesor", "profesor auxiliar",
      "Profesor de Laboratorio", "Profesor Titular", "Profesor Titular II",
      "Profesor titular IV, directora del herbario TEFH", "Profesor-Investigador",
      "Profesora", "Profesora investigadora", "Profesora Titular II",
      "Science and biology teacher", "STEAM Teacher", "Vicedecana Facultad de Ciencias Básicas"
    ) ~ "Académico/Docente",
    
    `Cargo que desempeña` %in% c(
      "Tesista- Bachiller", "Universitario", "Estudiantes", "Estudiantil", "Esrudiante",
      "estudiante", "Estudiante", "ESTUDIANTE", "Estudiante de química y farmacia",
      "Alumna", "Alumno"
    ) ~ "Estudiante",
    
    `Cargo que desempeña` %in% c(
      "Estudiante e Investigadora", "Investigador postdoctoral", "Investigadora",
      "Investigadora Principal", "Jefa de Investigación en SAN", "Jefe de Investigación",
      "Socióloga y Especialista en Gestión de Investigación Científica", "doctoranda"
    ) ~ "Investigador",
    
    TRUE ~ "Otro"  
  ))

# Generar una tabla de frecuencias de 'Cargo_categoria' sin mostrarla en el documento,
# permitiendo verificar el contenido durante la ejecución sin imprimirlo en el HTML.
invisible(capture.output(table(registro_owsd$Cargo_categoria)))

```


```{r procesamiento-areas-owsd, include=FALSE}

# Clasificación de áreas de conocimiento según categorías OWSD

# Convertir a factor la variable de carrera/profesión
registro_owsd$`Carrera, profesión u oficio` <- as.factor(registro_owsd$`Carrera, profesión u oficio`)
invisible(levels(registro_owsd$`Carrera, profesión u oficio`))

# Crear nueva variable categórica "OWSD_Area"
registro_owsd <- registro_owsd %>%
  mutate(OWSD_Area = case_when(
    # Agricultural Sciences
    `Carrera, profesión u oficio` %in% c(
      "Ingeniero en Ciencias Forestales", "MSc. en Biotecnología Agrícola",
      "Ing. Agroindustria Alimentaria", "Gestión Ambiental y Desarrollo Sostenible ( Maestria)", "Master en ciencia y economia del cafe"  
    ) ~ "Ciencias agrícolas",
    

    #  Biological Systems and Organisms
    `Carrera, profesión u oficio` %in% c(
      "Bilogia", "Biológa", "Bióloga", "Biologia", "Biología",
      "Carrera de biología", "Ciencias biológicas", "Doctora en biología",
      "Doctorado en Ciencias Biológicas (Biología)", "Estudiante de biología", "Licenciada en ciencias naturales", "Licda. Ciencias Naturales", "Licda en Recursos Naturales y Ambiente" , "Lic. En ciencias naturales"  ,"Lic. En CCNN","Docente de Ciencias naturales" , "Ciencias naturales"     
    ) ~ "Sistemas biológicos y organismos",
    
    # Chemical Sciences
    `Carrera, profesión u oficio` %in% c(
      "Ciencias Químicas y Farmacia", "Facultad de química y farmacia",
      "Química y farmacia", "Química y Farmacia", "Químico Farmacéutico",
      "Doctora en Ciencia y Tecnología Química", "Doctora en Química y Farmacia",
      "Dra en Ciencias Químicas y Farmacia", "Dra en Quimica y farmacia",
      "Dra QF", "Dra Química y Farmacia", "Química y Farmacia, Investigación de Análisis Químico", 
      "Estudiante de química y farmacia", "Doctora en ciencia y Tecnología QUímica - PhD"  
    ) ~ "Ciencias químicas",
    
    # Engineering Sciences
    `Carrera, profesión u oficio` %in% c(
      "Ingeniera Civil", "Ingeniera Industrial Master en Gestión de Proyectos",
      "Ingeniera industrial, Master en gestión de proyectos", "Ingeniería Civil",
      "Ingeniería en gestión de ambiente y desarrollo", "Ingeniería en tecnología alimentaria", "Ingeniería en Sistemas", 
      "Ing. En mecatronica"
    ) ~ "Ingenierías",
    
    # Mathematical Sciences
    `Carrera, profesión u oficio` %in% c(
      "Física", "Master en Física", "Licenciada en Matemática",
      "Matematicas", "licenciatura en matemática con orientación en ingeniería matemática", "Docente de Matemática"      
    ) ~ "Ciencias matemáticas",
    
    # Medical and Health Sciences
    `Carrera, profesión u oficio` %in% c(
      "Medicina", "MEDICINA Y CIRUGÍA", "Medicina y cirugía general",
      "Medico", "Médico", "Psiquiatra", "Enfermera", "Licenciada en enfermería",
      "Odontologia", "Odontología", "Nutrición", "Nutricionista",
      "Estudiante de medicina", "estudiante de odontología", "Tecnología de alimentos", "Tecnología de Alimentos",
      "Tecnologia en Alimentos"
    ) ~ "Ciencias de la salud",
    
    # Physics
    `Carrera, profesión u oficio` %in% c(
      "Física", "Master en Física"
    ) ~ "Física",
    
    # Social and Economic Sciences
    `Carrera, profesión u oficio` %in% c(
      "Administracion", "Administración Aduanera", "Administracion y Generación de empresas",
      "Direccion Empresarial", "Comercio internacional", "Comercio Internacional",
      "Lic. En Relaciones Internacionales", "Mercadeo", "Mercadotecnia y Master en Gobernanza y DDHH",
      "MSc. Administración de empresas con orientación en finanzas",
      "MSc. En gestión de servicios de salud/Lic. En Ciencias Naturales",
      "Máster en Evaluación del Impacto Ambiental", "Máster en Planificación y Gestión de Riesgos Naturales",
      "Licenciada en Desarrollo Local","Licenciatura de Letras" , "Socióloga", "Sociología", "Sociologa",
      "Socióloga y Especialista en Gestión de Investigación Científica",
      "Técnico en Microfinanzas", "Letraa", "Letras", "Letras y literatura" ,
      "Docente universitaria UNAH,  escritora y gestora cultural" 
    ) ~ "Ciencias sociales y económicas",
    
    # Structural, Cell, and Molecular Biology
    `Carrera, profesión u oficio` %in% c(
      "Microbilogo", "Microbiologa", "Microbióloga", "Microbiologia",
      "MICROBIOLOGIA", "Microbiología", "Doctora en Microbiología",
      "Jefe de Investigación"
    ) ~ "Biología molecular",
    
    # Other (Uncategorized)
    TRUE ~ "Otros"
  ))

# Generar una tabla de frecuencias de 'OWSD_Area' para verificación interna,
# pero suprimiendo la impresión en el HTML al usar capture.output() e invisible().
invisible(capture.output(table(registro_owsd$OWSD_Area)))

```



```{r procesamiento-unah-encuesta, include=FALSE}

# Procesamiento de datos de participantes UNAH y resultados de encuesta de salida

# Convertir a factor la categoría de participante (UNAH)
registro_unah$`Categoría del participante` <- as.factor(registro_unah$`Categoría del participante`)
invisible(levels(registro_unah$`Categoría del participante`))

# Crear nueva columna agrupada: estudiante, académico, investigador y "otros"
registro_unah$`Categoría del participante2` <- registro_unah$`Categoría del participante`
levels(registro_unah$`Categoría del participante2`)[c(1,2, 5:8)] <- "Otros"

# Renombrar columnas en encuesta de salida (para facilitar análisis)
encuesta_salida <- encuesta_salida %>%
  rename(
    Edad = "Edad",
    Ocupación = "Ocupación",
    Organización = "¿Cómo calificaría los siguientes aspectos del evento? (1 = Muy Malo, 5 = Excelente) [Organización del evento: ⭐️⭐️⭐️⭐️⭐️]",
    Ponencias = "¿Cómo calificaría los siguientes aspectos del evento? (1 = Muy Malo, 5 = Excelente) [Calidad de las ponencias: ⭐️⭐️⭐️⭐️⭐️]",
    Relevancia = "¿Cómo calificaría los siguientes aspectos del evento? (1 = Muy Malo, 5 = Excelente) [Relevancia de los temas: ⭐️⭐️⭐️⭐️⭐️]",
    Logística = "¿Cómo calificaría los siguientes aspectos del evento? (1 = Muy Malo, 5 = Excelente) [Espacio y logística: ⭐️⭐️⭐️⭐️⭐️]",
    Networking = "¿Cómo calificaría los siguientes aspectos del evento? (1 = Muy Malo, 5 = Excelente) [Oportunidades de networking: ⭐️⭐️⭐️⭐️⭐️]"
  )

# Ordenar niveles de edad
encuesta_salida <- encuesta_salida %>%
  mutate(Edad = factor(Edad, levels = c("15-20", "21-30", "31-40", "41-50", "51+"), ordered = TRUE))

# Normalizar ocupación
encuesta_salida$Ocupación <- as.factor(encuesta_salida$Ocupación)
levels(encuesta_salida$Ocupación)[3]  <- "Investigador/a" # Arreglo específico

# Niveles de percepción para todos los aspectos evaluados
perception_levels <- c("Muy malo", "Malo", "Regular", "Bueno", "Excelente")

# Aplicar niveles ordenados a cada variable de percepción
encuesta_salida <- encuesta_salida %>%
  mutate(
    Organización = factor(trimws(Organización), levels = perception_levels, ordered = TRUE),
    Ponencias    = factor(trimws(Ponencias),    levels = perception_levels, ordered = TRUE),
    Relevancia   = factor(trimws(Relevancia),   levels = perception_levels, ordered = TRUE),
    Logística    = factor(trimws(Logística),    levels = perception_levels, ordered = TRUE),
    Networking   = factor(trimws(Networking),   levels = perception_levels, ordered = TRUE)
  )

```


```{r comparacion-correos, include=FALSE}

# Comparación de correos electrónicos duplicados entre registros UNAH y OWSD

# Estandarizar correos (minúsculas y sin espacios)
registro_unah <- registro_unah %>%
  mutate(Correo_electronico2 = tolower(trimws(`Correo electrónico2`)))

registro_owsd <- registro_owsd %>%
  mutate(Correo_electronico_contacto = tolower(trimws(`Correo electrónico de contacto`)))

# Renombrar columna para consistencia
colnames(registro_owsd)[16] <- "Modalidad"

# Identificar correos presentes en ambas bases de datos
common_emails <- intersect(registro_unah$Correo_electronico2, registro_owsd$Correo_electronico_contacto)

# ⚠️ Comentado para evitar exposición accidental de datos personales
# print(common_emails)

# Imprimir el número total de correos duplicados
cat("Total emails in both datasets:", length(common_emails), "\n")
```

## Descripción del proceso de análisis

El flujo de trabajo contempló la limpieza y estandarización de variables categóricas, la homologación de nombres y niveles, la creación de nuevas categorías (como los cargos institucionales y las áreas de conocimiento según OWSD), y la normalización de texto para evitar duplicados.

Estas transformaciones permitieron preparar adecuadamente los datos provenientes de tres fuentes principales: (1) el registro de participantes gestionado por la Universidad Nacional Autónoma de Honduras (UNAH), (2) el registro complementario de OWSD Honduras, y (3) los resultados de la encuesta de salida aplicada al finalizar el **III Simposio Nacional de Mujeres en Ciencia – OWSD Honduras**.

Se implementaron funciones de los paquetes `tidyverse`, `readxl` y `formattable` para manipular, agrupar y visualizar los datos, incluyendo gráficos personalizados construidos con `ggplot2`. Esta estructura facilitó la elaboración de análisis descriptivos reproducibles y visualizaciones claras y coherentes que permiten comunicar efectivamente los resultados del evento, fortaleciendo así la transparencia y el impacto de las acciones orientadas a la visibilidad de las mujeres en ciencia.


```{r funcion-graficar-categorías, include=FALSE}

# Función para generar gráficos de barras horizontales con estilo estandarizado

plot_categorical_distribution <- function(data, column, title) {
  var_sym <- rlang::sym(column)

  # Resumen de frecuencias
  data_summary <- data %>%
    count(!!var_sym) %>%
    mutate(
      percentage = n / sum(n) * 100,
      label = paste0(round(percentage, 1), "%"),
      !!column := if (is.factor(data[[column]])) {
        factor(!!var_sym, levels = levels(data[[column]]))
      } else {
        as.character(!!var_sym)
      }
    )

  # Construcción del gráfico
  ggplot(data_summary, aes(x = !!sym(column), y = n, fill = !!sym(column))) +
    geom_bar(stat = "identity", color = "white", size = 0.3) +
    scale_fill_manual(values = owsd_colors) +
    coord_flip() +
    geom_text(
      aes(label = label, hjust = ifelse(percentage < 10, -0.1, 1.1),
          color = ifelse(percentage < 10, "#1B263B", "white")),
      size = 5, fontface = "bold", show.legend = FALSE
    ) +
    scale_color_identity() +
    labs(title = title, x = NULL, y = "Conteo") +
    theme_minimal(base_family = "sans") +
    theme(
      text = element_text(size = 14, family = "sans", color = "#1B263B"),
      plot.title = element_text(size = 18, face = "bold", color = "#005F73"),
      axis.text.x = element_text(size = 12),
      axis.text.y = element_text(size = 12),
      panel.grid.major = element_blank(),
      panel.grid.minor = element_blank(),
      legend.position = "none"
    )
}

```

# 📊 Gráficas
## 🧾 Registro OWSD

### 👩‍🔬 Género

La siguiente gráfica muestra cómo se distribuyen los participantes del registro OWSD según la identificación de género que proporcionaron.

```{r grafico-genero}

plot_categorical_distribution(
  data = registro_owsd,
  column = "Sexo",
  title = "Distribución por género – Registro OWSD"
)

```

### 🧑‍🔬 Cargo institucional

La siguiente gráfica muestra cómo se distribuyen los participantes del registro OWSD según el cargo institucional que reportaron.

```{r grafico-cargo}

plot_categorical_distribution(
  data = registro_owsd,
  column = "Cargo_categoria",
  title = "Distribución por cargo – Registro OWSD"
)

```

### 🧪 Área de conocimiento (clasificación OWSD)

La siguiente gráfica presenta la distribución de participantes del registro OWSD según su carrera, profesión u oficio, agrupados conforme a las categorías científicas establecidas por OWSD.

```{r grafico-area}

plot_categorical_distribution(
  data = registro_owsd,
  column = "OWSD_Area",
  title = "Distribución de participantes\npor área de conocimiento (OWSD)"
)

```

### 💻 Modalidad de participación

La siguiente gráfica muestra la proporción de personas participantes en el simposio según la modalidad en que asistieron: virtual o presencial, de acuerdo con el registro OWSD.

```{r grafico-modalidad}

plot_categorical_distribution(
  data = registro_owsd,
  column = "Modalidad",
  title = "Participación presencial vs virtual\n(Registro OWSD)"
)

```

### 📩 Interés en membresía OWSD-HN

La siguiente gráfica presenta la distribución de personas participantes que expresaron interés en ser contactadas para integrarse como miembros o amigos de OWSD Honduras.

```{r grafico-membresia}

plot_categorical_distribution(
  data = registro_owsd,
  column = "Si todavía no eres miembro OWSD-HN, ¿Desea que le contactemos para ser miembro o amigo de OWSD?",
  title = "Interés en ser contactada para membresía – \nOWSD Honduras"
)

```

<hr>

## 🏫 Registro UNAH

La siguiente gráfica muestra cómo se distribuyen los participantes registrados a través de la UNAH según su categoría institucional (docente, estudiante, investigador u otros).

```{r grafico-categoria-unah}

# 🏫 Categoría UNAH
plot_categorical_distribution(
  data = registro_unah,
  column = "Categoría del participante2",
  title = "Distribución por categoría\nRegistro UNAH"
)

```

<hr>

## 📝 Encuesta de Salida OWSD

La siguiente gráfica presenta la distribución por rangos de edad de las personas participantes que respondieron la encuesta de salida del III Simposio Nacional de Mujeres en Ciencia.

```{r grafico-edad}

plot_categorical_distribution(
  data = encuesta_salida,
  column = "Edad",
  title = "Distribución por edad\nEncuesta de salida"
)

```

### 💼 Ocupación de las personas encuestadas

La siguiente gráfica muestra la distribución de ocupaciones reportadas por las personas que completaron la encuesta de salida del simposio.

```{r grafico-ocupacion}

plot_categorical_distribution(
  data = encuesta_salida,
  column = "Ocupación",
  title = "Distribución por ocupación\nEncuesta de salida"
)

```

### ⭐ Evaluación del evento

A continuación se presentan las valoraciones otorgadas por las personas encuestadas sobre distintos aspectos del simposio, utilizando una escala del 1 (muy malo) al 5 (excelente).

```{r grafico-evaluacion-evento}

# Organización del evento
plot_categorical_distribution(
  data = encuesta_salida,
  column = "Organización",
  title = "Evaluación: Organización\nEncuesta de salida"
)

# Calidad de las ponencias
plot_categorical_distribution(
  data = encuesta_salida,
  column = "Ponencias",
  title = "Evaluación: Ponencias\nEncuesta de salida"
)

# Relevancia de los temas
plot_categorical_distribution(
  data = encuesta_salida,
  column = "Relevancia",
  title = "Evaluación: Relevancia temática\nEncuesta de salida"
)

# Espacio y logística
plot_categorical_distribution(
  data = encuesta_salida,
  column = "Logística",
  title = "Evaluación: Espacio y logística\nEncuesta de salida"
)

# Oportunidades de networking
plot_categorical_distribution(
  data = encuesta_salida,
  column = "Networking",
  title = "Evaluación: Networking\nEncuesta de salida"
)

```

<hr>

## 👥 Participación total

```{r resumen-participantes, include=FALSE}

# Calcular total ajustado eliminando registros duplicados (según correos)
total_participantes <- nrow(registro_unah) - length(common_emails) + nrow(registro_owsd)

# Tabla resumen de variables clave
resumen <- data.frame(
  Variable = c("Sexo", "Cargo", "Área OWSD", "Interés en membresía"),
  Categorías = c(
    paste(names(table(registro_owsd$Sexo)), table(registro_owsd$Sexo), sep = ": ", collapse = "; "),
    paste(names(table(registro_owsd$Cargo_categoria)), table(registro_owsd$Cargo_categoria), sep = ": ", collapse = "; "),
    paste(names(table(registro_owsd$OWSD_Area)), table(registro_owsd$OWSD_Area), sep = ": ", collapse = "; "),
    paste(names(table(registro_owsd$`Si todavía no eres miembro OWSD-HN, ¿Desea que le contactemos para ser miembro o amigo de OWSD?`)),
          table(registro_owsd$`Si todavía no eres miembro OWSD-HN, ¿Desea que le contactemos para ser miembro o amigo de OWSD?`),
          sep = ": ", collapse = "; ")
  )
)

```


<div style="font-size: 1.5em; font-weight: bold; color: #005F73; margin-bottom: 0.5em;">
🧮 Total de participantes registrados: `r total_participantes`
</div>

*Este número corresponde a la suma consolidada de participantes únicos registrados por UNAH y OWSD Honduras, ajustado por duplicados detectados mediante correo electrónico.*


### 📋 Tabla resumen de variables clave (registro OWSD)

```{r imprimir-tabla-resumen, echo=FALSE}
formattable::formattable(resumen, list(
  Variable = formatter("span", style = ~ style(color = "#005F73", font.weight = "bold")),
  Categorías = formatter("span", style = ~ style(font.size = "12px"))
))

```

## ℹ️ Información del entorno

Este documento fue generado en un entorno de R que incluye las siguientes versiones clave. Esta información se proporciona para asegurar la reproducibilidad del análisis.

```{r version-r-base, echo=FALSE}

cat("Versión de R:", R.version.string, "\n\n")
cat("Versión del paquete rmarkdown:", as.character(packageVersion("rmarkdown")), "\n")

# Mostrar versiones clave de paquetes 

pkgs <- c("tidyverse", "readxl", "formattable", "rlang", "ggplot2")
for (p in pkgs) {
cat("Versión de", p, ":", as.character(packageVersion(p)), "\n")
}

```

---
## 📜 Licencia y atribución

© 2025 Antonella Rivera et al.  
Licencia: [Creative Commons Attribution 4.0 International (CC BY 4.0)](https://creativecommons.org/licenses/by/4.0/)

Este informe forma parte del proyecto **“Procesos de análisis y visualización de datos del III Simposio Nacional de Mujeres en Ciencia: Experiencia de OWSD Honduras"**.